【裁判字號】    94,易,410
【裁判日期】    950124
【裁判案由】    詐欺等
【裁判全文】
臺灣苗栗地方法院刑事判決               94年度易字第410號
公  訴  人  臺灣苗栗地方法院檢察署檢察官
被      告  乙○○
選任辯護人  周敬恆律師
被      告  丁○○
選任辯護人  張玉琳律師
選任辯護人  彭火炎律師
上列被告等因詐欺等案件，經檢察官提起公訴（94年度偵字第16
29號、1641號、1642號），及移送併辦（94年度偵字第2415號）
，被告於本院準備程序進行中，就被訴事實為有罪之陳述，經本
院告知簡式審判程序意旨，並聽取公訴人及被告等之意見後，合
議裁定由受命法官獨任進行簡式審判程序審理，本院判決如下：
    主  文
乙○○連續故買贓物，處有期徒刑貳年，緩刑貳年。
丁○○連續故買贓物，處有期徒刑陸月，如易科罰金，以參佰元
折算壹日。又寄藏贓物，處有期徒刑伍月，如易科罰金，以參佰
元折算壹日。應執行有期徒刑玖月，如易科罰金，以參佰元折算
壹日。
    犯罪事實及理由
一、犯罪事實：
    本件犯罪事實，除將犯罪事實欄一「丙○○」、「甲○○」
    、「己○○」、「戊○○」、「庚○○」之後，均補充「本
    院另行審結」等文字。並於犯罪事實欄三第4 行，「無違其
    本意」之後，補充記載「竟基於故買贓物之概括犯意」等文
    字。復於犯罪事實欄三倒數第4 行「並於同年4 月下旬」之
    後，補充記載「某日」等文字外，其餘均引用檢察官起訴書
    之記載（如附件）。
二、證據名稱：
    除增加被告乙○○、張方銘於本院之自白及臺灣高等法院被
    告全國前案紀錄表外，餘均引用檢察官起訴書證據並所犯法
    條欄標題一之記載（亦如附件）。
三、論罪科刑：
  (一)核被告乙○○所為，係犯刑法第349 條第2 項之故買贓物罪
    ；被告丁○○所為，係犯同法第349 條第2 項之故買贓物罪
    、寄藏贓物罪。又被告乙○○、丁○○2 人，就上述故贓物
    之多次犯行，各自時間緊接，各自之罪名與構成要件相同，
    顯係各自基於概括犯意而為，各自為連續犯，應各自依刑法
    第56條之規定論以1 罪，並各自加重其刑。又被告丁○○所
    犯之連續故買贓物、寄藏贓物之2 罪間，犯意各別，行為互
    殊，應與以分論併罰。
  (二)爰審酌被告乙○○、丁○○2 人，在明知，或可認識同案被
    告戊○○、己○○所持有之貨物，係贓物之情況下，仍予以
    故買或寄藏之（被告乙○○為故買贓物，丁○○為故買、寄
    藏贓物），實不可取。其等之行為，除為自己獲取不法之利
    益外，亦為同案被告丙○○等人，提供銷贓或寄藏贓物之管
    道，使被害人被侵害之財產權不易回復，原應予以重罰。但
    衡酌被告丁○○、乙○○2 人於犯罪後坦承犯行，深表悔意
    。且其等分別向中華社會福利聯合勸募協會，繳交新臺幣（
    下同）12萬元、5 萬元，此有日盛國際商業銀行匯款回條、
    中國信託商業銀行存入憑證各1 張在卷可佐，足見其等犯後
    態度良好。復斟酌被告乙○○前因過失致人於死犯行，經臺
    灣高等法院以77年交上訴字第34號，判處有期徒刑5 月，緩
    刑3 年確定，緩刑期滿後，迄今均無犯罪紀錄；被告丁○○
    並無前科紀錄，此有臺灣高等法院前案紀錄表2 份在卷可考
    ，可見被告2 人素行尚佳。復衡酌其等犯罪之動機、目的、
    手段、所造成之損失、已有悛悔之犯後態度等一切情狀，並
    參酌檢察官之具體求刑，分別就被告乙○○之連續故買贓物
    罪，被告丁○○之連續故買贓物、寄藏贓物罪，量處如主文
    所示之刑，並就被告丁○○之連續故買贓物、寄藏贓物罪部
    分，諭知易科罰金之折算標準。復就被告丁○○之前述2 罪
    部分，定其應執行刑，併諭知易科罰金之折算標準。「移送
    併辦部分，係屬同一事實，附此敘明」。
  (三)再斟酌被告乙○○其子姜00（民國94年出生，年籍資料詳卷
    ），罹患腦出血併腦空洞化等疾病，經認定為重度肢障，此
    有國立臺灣大學醫學院附設醫院診斷證明書、中華民國身心
    障礙手冊各1 份在卷可憑，可見其有重度肢障之幼兒待其照
    料扶養等情。又參酌其前因過失致人於死犯行，經臺灣高等
    法院以77年交上訴字第34號，判處有期徒刑5 月，緩刑3 年
    確定，緩刑期滿後，迄今均無犯罪紀錄，此有臺灣高等法院
    前案紀錄表1 份在卷可考。而依據刑法第76條之規定，其緩
    刑期滿，而緩刑之宣告未經撤銷，其刑之宣告失其效力。是
    其未曾受有期徒刑以上行之宣告乙節，亦可認定，足見其素
    行良好。而其經此刑事偵查審判程序，當知所警惕，信無再
    犯之虞，本院因認暫不執行其刑為當，爰依刑法第74條第1
    款之規定，併予宣告緩刑2 年，用啟自新。
四、應適用之法條：
  (一)刑事訴訟法第273 條之1 第1 項、第299 條第1 項前段、第
    310條之2 、第454 條第2項。
  (二)刑法第56條、第349 條第2 項、第41條第1 項前段、第2 項
    、第51條第5款、第74條第1款。
  (三)罰金罰鍰提高標準條例第1條前段、第2條。
五、如不服本件判決，得自收受送達之日起10日內，向本院提起
    上訴。
本案經檢察官黃智勇到庭執行職務。
中    華    民    國    95    年    1     月    24    日
                  刑事第三庭  法  官   呂 曾 達
以上正本與原本無異。
告訴人或被害人如對於本判決不服者，應具備理由請求檢察官上
訴，其上訴期間之計算係以檢察官收受判決正本之日期為準（應
附繕本）。
                              書記官   蘇 文 熙
中    華    民    國    95    年    1     月    24    日
附錄論罪科刑法條
中華民國刑法第349條
收受贓物者，處 3 年以下有期徒刑、拘役或 500 元以下罰金。
搬運、寄藏、故買贓物或為牙保者，處 5 年以下有期徒刑、拘役
或科或併科 1 千元以下罰金。
因贓物變得之財物，以贓物論。


司法院資訊處製作；財團法人民間司法改革基金會備份。
